臺灣雲林地方法院刑事裁定　　　　　　　99年度撤緩字第53號
聲　請　人　臺灣雲林地方法院檢察署檢察官
受　刑　人　劉崑寶
上列受刑人因違反臺灣地區與大陸地區人民關係條例案件（臺灣
臺中地方法院97年度訴字第1904號) ，聲請人聲請撤銷緩刑（99
年度執緩助字第28號），本院裁定如下：
    主  文
劉崑寶之緩刑宣告撤銷。
    理  由
一、聲請意旨略以：受刑人劉崑寶因違反臺灣地區與大陸地區人
    民關係條例案件，經臺灣臺中地方法院（下稱臺中地院）於
    民國97年09月09日以97年度訴字第1904號（起訴案號：臺灣
    臺中地方法院檢察署《下稱臺中地檢署》97年度偵字第8737
    號）判處有期徒刑1 年8 月，減為有期徒刑10月，緩刑3 年
    ，應向公庫支付新臺幣（下同）9 萬元，於97年09月29日確
    定在案。惟受刑人經合法傳喚通知，仍未履行緩刑所附條件
    ，顯已違反刑法第74條第2 項第4 款規定，情節重大足認原
    宣告之緩刑難收其預期效果，而有執行刑罰之必要，爰依法
    聲請撤銷其緩刑之宣告等語。
二、按受緩刑之宣告而有違反刑法第74條第2 項第1 款至第8 款
    所定負擔情節重大者，足認原宣告之緩刑難收其預期效果，
    而有執行刑罰之必要者，得撤銷其宣告，刑法第75條之1 第
    1 項第4 款定有明文。然受緩刑之宣告而有違反第74條第2
    項第1 款至第8 款所定負擔情節重大者，並非一律應撤銷其
    緩刑宣告，而係應由法院審酌違反原緩刑宣告所定負擔情節
    是否重大，原宣告之緩刑，對受刑人是否有難收預期效果，
    而有執行刑罰之必要，再決定是否撤銷緩刑宣告。而所謂「
    情節重大」，係指受判決人顯有履行負擔之可能，而隱匿或
    處分其財產、故意不履行、無正當事由拒絕履行或顯有逃匿
    之虞等情事而言。再按緩刑之宣告應撤銷者，由受刑人所在
    地或其最後住所地之地方法院檢察官聲請該法院裁定之，刑
    事訴訟法第476 條亦有明文。
三、經查：
  (一)本件受刑人劉崑寶前因違反臺灣地區與大陸地區人民關係條
    例等案件，經臺中地院於97年09月09日以97年度訴字第1904
    號判處「有期徒刑1 年8 月，減為有期徒刑10月，緩刑3 年
    ，應向公庫支付9 萬元」，於97年09月29日確定在案。嗣受
    刑人劉崑寶經臺中地檢署於98年03月03日以中檢輝執公97執
    緩387 字第16946 號函通知受刑人劉崑寶應於函文送達之日
    （98年03月04日）起算2 月內（即98年03月04日起至同年05
    月03日止），至該署履行上述確定判決所諭知之向國庫繳納
    9 萬元之負擔事項，如逾期未支付，將依法聲請撤銷緩刑，
    惟上開函於98年03月04日合法送達生效後，受刑人劉崑寶未
    遵期履行；嗣臺灣雲林地方法院檢察署（下稱雲林地檢署）
    於99年10月18日又以雲檢文強99執緩助28字第30295 號函通
    知受刑人劉崑寶，於99年10月28日至該署履行上述確定判決
    所諭知之向國庫繳納9 萬元之負擔事項，惟受刑人劉崑寶於
    99年10月28日檢察官訊問時自承：有收到臺中地檢署公文，
    但我沒有錢繳納等語，而檢察官並當場告以如未繳納，將聲
    請撤銷緩刑之法律上效果，惟受刑人迄今仍未繳納。又經本
    院於99年11月18日傳喚受刑人劉崑寶到庭，受刑人劉崑寶表
    示將於3 個月內履行向國庫繳納9 萬元等語，經本院諭知應
    於100 年01月15日前繳納完畢，並將繳納完畢之資料陳報法
    院，惟受刑人劉崑寶迄今仍未履行該負擔，有上開刑事判決
    、臺灣高等法院被告前案紀錄表、臺中地檢署98年03月03日
    中檢輝執公97執緩387 字第16946 號函、同署送達證書、雲
    林地檢署99年10月18日雲檢文強99執緩助28字第30295 號函
    、同署送達證書及於99年10月28日訊問筆錄、本院於99年11
    月18日訊問筆錄、本院洽辦公務電話紀錄各1 份（見本院卷
    第5 頁正面至第11頁背面、第13頁正面至第14頁正面、第18
    頁正面至第19頁正面、第21頁正面、第29頁背面、第36頁正
    面）附卷可稽。是受刑人劉崑寶確有違反刑法第74條第2 項
    第4 款所定負擔之情形無誤。
  (二)復細譯上開臺中地院97年度訴字第1904號刑事判決（見本院
    卷第9 頁背面），可知法院係斟酌受刑人劉崑寶未曾受有期
    徒刑以上刑之宣告，且深具悔意，經此教訓，當知警惕而無
    再犯之虞等一切情事，依刑法第74條第1 項第1 款、第74條
    第2 項第4 款諭知緩刑宣告，並定其緩刑期間內之負擔，足
    見上開向公庫支付9 萬元之緩刑負擔，為法院對於受刑人劉
    崑寶宣告緩刑之重要參考；又受刑人劉崑寶既未對上開刑事
    判決提起上訴，致該案因而確定，可徵受刑人劉崑寶已折服
    該案判決並對該判決所定之負擔條件予以認同，卻於嗣後未
    恪遵判決意旨履行該判決所宣告應向國庫支付9 萬元之負擔
    。再「9 萬元」之金額，衡諸社會生活水準，金額雖非低，
    惟受刑人在98年03月04日執行命令送達生效日起迄100 年01
    月15日止之將近2 年之履行期間，一般人顯有履行可能，況
    受刑人於98年間曾於夜鷹保全股份有限公司任職並有所得扣
    繳資料1 筆，及其名下尚有車牌號碼35422- NW 號車輛1 部
    ，有本院依職權查詢受刑人之稅務電子閘門財產所的調件明
    細表1 紙可參（見本院卷第25頁正面至第26頁正面），且受
    刑人劉崑寶於本院訊問時亦不否認其在上開保全公司工作到
    98年02月等情（見本院卷第33頁背面），更徵受刑人劉崑寶
    顯有履行之可能，然受刑人劉崑寶竟不思於此長達將近2 年
    之履行期間，逐漸累積金錢支付公庫，以表其深切反省並珍
    惜法院所給予自新機會，竟分文未支付公庫，亦未主動、親
    自向地檢署陳明其未能履行之原因，僅於接獲上開通知後，
    置之不理，在檢察官傳喚到庭時，僅表示無力繳納等語，有
    雲林地檢署99年執緩助字第28號訊問筆錄可佐（見本院卷第
    21頁正面），且僅在本院所定之期限屆滿時，告知因為沒有
    錢，所以都沒有去繳等語，有本院洽辦公務電話紀錄單1 紙
    可考（見本院卷第31頁正面），在臺中地檢署、雲林地檢署
    及本院均告知若逾期未繳納將依法撤銷緩刑等法律效果後，
    受刑人劉崑寶均無任何努力欲履行上開向國庫支付9 萬元負
    擔之舉動，迄今竟尚未向公庫支付分文款項，完全未履行向
    國庫支付9 萬元之負擔，顯見受刑人劉崑寶並無遵守上開刑
    事判決所定負擔之誠意，漠視法院上開諭知之輕率態度，難
    認受刑人劉崑寶於犯後已生悔意，顯有違反刑法第74條第2
    項第4 款所定負擔情節重大之情形，無從再預期受刑人劉崑
    寶將會遵守相關法令規定，足認原宣告之緩刑難收其預期效
    果，而有執行刑罰之必要。從而，本件聲請核無不合，爰依
    刑法第75條之1 第1 項第4 款之規定，撤銷受刑人於臺中地
    院97年度訴字第1904號刑事判決之緩刑宣告。
四、依刑事訴訟法第476 條，刑法第75條之1 第1 項第4 款規定
    ，裁定如主文。
中    華    民    國   100    年    2     月    17    日
                  刑事第六庭    法  官  陳佩怡
以上正本證明與原本無異。
如不服本裁定，應於送達後5 日內向本院提出抗告狀。( 須附繕
本)
                                書記官  林佳慧
中    華    民    國   100    年    2     月    17    日